【裁判字號】    92,交上易,391
【裁判日期】    921104
【裁判案由】    過失傷害
【裁判全文】
臺灣高等法院刑事判決                          九十二年度交上易字第三九一號
    上  訴  人  台灣桃園地方法院檢察署檢察官
    被      告  甲○○
右上訴人因被告過失傷害案件，不服臺灣桃園地方法院九十一年度交易字第七一三號
，中華民國九十二年六月十六日第一審判決（起訴案號：臺灣桃園地方法院檢察署九
十一年度偵字第八三八五號），提起上訴，本院判決如左：
    主  文
上訴駁回。
    事實及理由
一、本案經本院審理結果，認第一審判決以不能證明被告犯罪而諭知無罪，核無不當
    ，應予維持，並引用第一審判決書所記載之理由及證據。
二、上訴意旨略謂本件被告固於所駕駛工程車後方設有三角形反光標誌，惟在眾多車
    輛高速行駛之國道高速公路上施工，其所負注意義務應較一般道路施工為高，其
    所擺設之明顯警告標誌應在車輛後方約數十公尺處，以使後方車輛得以在安全距
    離內煞停或轉換車道，而非僅於車後設置燈號，否則難期後方車輛得以適當閃避
    ，又被告車速如何，判決內未就被告所供當時另名同事訊問經過，亦未進行現場
    勘查，竟以照片逕該路段確非彎道，而認告訴人所指不足採信，上述重要爭點均
    省略不顧，顯有未盡調查之能事，請撤銷原判決，另為適當之判決。
三、按汽車行駛高速公路，前後兩車間之行車安全距離，在正常天候下，時速八十公
    里，小型車之最小之安全距離為四十公尺，高速公路交通管制規則第六條第一項
    定有明文。查告訴人乙○○於警訊、原審稱當時其時速約八十公里左右，其看到
    七十二點九公里之內側及內側路肩有一部施工中車輛及追撞被告之工程車等，足
    見告訴人乙○○駕車未注意車前狀況，亦未依上開規定保持安全距離，始追撞被
    告之工程車，過失在於告訴人乙○○，此亦經臺灣省車輛行車事故覆議鑑定委員
    會覆議，該委員會覆議意見亦認係告訴人乙○○駕駛自小客貨車，未充分注意車
    前狀況及前行執行作業中之工程車，為肇事原因，被告無肇事因素，有該委員會
    九十一年三月十九日府覆議字第九一０二一五號函所檢送之覆議意見書在卷可稽
    （見偵查卷第十一、十二頁）。又被告為祥毅鑫企業有限公司之員工，於九十年
    十一月六日上午，駕駛祥毅鑫公司所有之車牌號碼ＦＵ─六五三五號自用小貨車
    ，在國道一號高速公路南向車道執行國道一號六二Ｋ＋○○○－一○○Ｋ＋八○
    ○路容清潔維護工作，有被告所提出之交通部台灣區○道○○○路北區工程處採
    購契約影本一份在卷可稽，被告係依前揭採購契約在國道一號高速公路從事路容
    清潔維護工作，其所駕駛之自小貨車即屬在高速公路上執行任務之工程車，依高
    速公路交通管制規則第五條第二項之規定，其行車速率不受速限標誌規定之限制
    ，再依同規則第八條第二項及第九條第二項之規定，執行任務之工程車，必要時
    得不受車道使用之限制，且得在路肩上行駛，是被告於前揭時間，駕駛前開小貨
    車（工程車）於國道一號高速公路南下內側車道與內側路肩間行駛，應無違反高
    速公路交通管制規則規定之情形，並無再調查被告車速如何之必要，又依卷附之
    照片所示，被告之小貨車上確設有道路施工遵行方向指示牌（即ＬＥＤ電子標誌
    牌，高度已高於車頭），指示牌上並有四個燈，其車後鐵欄杆上亦設有三角形反
    光標誌，亦已依交通部台灣區○道○○○路北區工程處之特定條款第二款第七目
    及附件第一款之架設於車上之規定，有上開之特定條款等在卷可憑，再被告之車
    並非故障之車，自無高速公路交通管制規則第十四條規定之在故障車輛後方五○
    公尺至一○○公尺處設置車輛故障標誌警示之適用。又本件係告訴人乙○○駕車
    未注意車前狀況，亦未依規定保持安全距離，始追撞被告之工程車，過失在於告
    訴人乙○○，被告並不因肇事現場是否為彎道而須負過失責任，況肇事之路況依
    台灣省桃園縣區車輛行車事故鑑定委員會之鑑定意見書、臺灣省車輛行車事故覆
    議鑑定委員會覆議意見書均已載明為直路，道路交通事故調查報告表現場圖亦未
    載明現場是彎道，卷附之相片亦未見有彎道之情形，上訴意旨認原審未為現場勘
    查為不當，尚無可採，公訴人前揭之上訴為無理由，應予駁回。
據上論斷，應依刑事訴訟法第三百六十八條、第三百七十三條判決如主文。
本案經檢察官陳文禮到庭執行職務。
中      華      民      國    九十二    年     十一     月      四      日
                                臺灣高等法院交通法庭
                                    審判長法  官  陳  正  雄
                                          法  官  劉  壽  嵩
                                          法  官  許  宗  和
右正本證明與原本無異。
不得上訴。
                                          書記官  廖  艷  莉
中      華      民      國    九十二    年     十一     月      十一    日


司法院資訊處製作；財團法人民間司法改革基金會備份。
